【裁判字號】    87,訴,497
【裁判日期】    891017
【裁判案由】    偽造文書等
【裁判全文】
臺灣桃園地方法院刑事判決                          八十七年度訴字第四九七號
    公  訴  人  臺灣桃園地方法院檢察署檢察官
    被      告  天○○
                辛○○
    右二人共同
    選任辯護人  申○○
    被      告  丑○○
                丁○○
                壬○○
     右三人共同
     選任辯護人  申○○
                 丙○○
右列被告因偽造文書等案件，經檢察官提起公訴（八十六年度偵字第九六九、一０六
九、一八七八、二五一七、三一五六、三二三八、四二一二、四三一七、四五九九、
一二五二三號、八十七年度偵字第一七０、四二二三、四三七五號），本院判決如左
：
    主      文
天○○、辛○○共同連續行使偽造私文書，足以生損害於公眾及他人，各處有期徒刑
參年。如附表所示之中央微處理場商品CPU、研磨機壹台、壓縮機壹台、冷卻機壹台
、烘乾機壹台、冷卻幫浦壹台、移印機參台、模具底座陸個、藍色盤裝CPU塑膠座壹
批、噴砂粉拾貳包、顏料壹批，均沒收。
丑○○、丁○○共同連續行使偽造私文書，足以生損害於公眾及他人，各處有期徒刑
壹年，均緩刑參年。如附表所示之中央微處理場商品CPU、研磨機壹台、壓縮機壹台
、冷卻機壹台、烘乾機壹台、冷卻幫浦壹台、移印機參台、模具底座陸個、藍色盤裝
CPU塑膠座壹批、噴砂粉拾貳包、顏料壹批，均沒收。
壬○○隱匿關係他人刑事被告案件之證據，處有期徒刑肆月，如易科罰金，以參佰元
折算壹日。
    事      實
一、天○○、辛○○二人為夫妻，明知「INTEL」、「PENTIUM」等二字樣，已據美商
    英特公司（Intel Corporation，下稱英特公司）分別向我國經濟部中央標準局
    申請註冊核准為第三一八二一九號及六○三一三五號商標，並均指定使用於微電
    腦、中央微處理機商品之商標專用權，其中「INTEL」商標專用期間自七十五年
    三月十六日起至八十五年三月十五日止，嗣又經中央標準局核准延展至九十五年
    三月十五日，而「PENTIUM」商標專用期間自八十三年七月一日起至九十二年六
    月卅日止，均仍在專用期間，竟未經前開商標註冊人即英特公司授權使用，天○○、辛○○夫妻二人，基於概括犯意之聯絡，意圖欺瞞他人，為行銷之目的，先
    於八十四年四月廿日，向不知情之馮祥雲所經營之「南美企業社」，購買刻有
    INTEL、PENTIUM字樣之鋼模、再向不知情之「筠好公司」以新臺幣（下同）一百
    四十餘萬元之代價購買雷射雕刻機及專用電腦，並另購得其他如矽軟膠頭、移印
    機、網版模、砂輪機（即研磨機）、噴砂機、烘乾機、冷卻機、放大鏡、美工刀
    、細針及瓦斯（乙炔）噴槍等器具，先在臺北市士林區石牌某處，嗣至八十四年
    下半年間，遷由臺中市○○路一○三之九號（該址為天○○向不知情之徐秋香所
    承租，下稱台中軍功路工廠），推由辛○○負責對外與亦有犯意聯絡之客戶戊○○、曾輝英、亥○○、未○○、地○○、寅○○與宇○○（以上戊○○等七人，
    由本院另行審結）等人聯繫，由渠等人欲將英特公司所製造較為低階（按即震盪
    頻率、執行運算速率較低）委其加工改造商標標示為較高階，以利行銷牟利之使
    用於電腦之「中央微處理機」商品（即CPU，為Central Processing Unit縮寫，
    Intel Pentium即通稱586級CPU），先交由不知情之超峰快遞公司，寄送至天○○工廠所在地之超峰快遞公司臺中市北屯站後（下稱超峰北屯站），責有犯意聯
    絡之辛○○乃妹邱惠玲（未據檢察官起訴）、或不知情之女兒詹慧珊（七十四年
    六月三十日出生），或以虛設之佐祥公司之名義為受貨人，由天○○、辛○○至
    超峰北屯站取回至前址軍功路工廠後，再由天○○、辛○○二人及渠等所僱用具
    有犯意聯絡之員工邱惠玲、丑○○、丁○○等人，其中邱惠玲、丑○○自八十四
    年間起即受僱天○○、辛○○，丁○○自八十五年十月間始受僱於天○○、辛○○，另真實姓名年籍均不詳之成年人「王淑惠」則自八十五年十二月間始開始受
    僱，渠等將CPU原以雷射雕刻機標示之商標圖樣「Intel Pentium」及標示執行或
    運算速度、型號、產地之型號等，運用砂輪機操作，將CPU之正面雕刻有「Intel
    、pentium」等商標及印有A00000000 SY046等表示執行速率並特別規格代號等一
    定用意之記載，全部加以磨除，再以噴砂粉使用噴砂機、壓縮機等機具將CPU背
    面予以噴覆原記載，並將背面代表運算速度之i75（此處應指該CPU每秒可執行七
    十五萬百萬赫茲）、或一定用意之記載如ipp（此處應係指intel pentium
    processor）、或impp（此處應係指intel mobil pentium processor，即專為筆
    記型電腦所設計使用之CPU）凹痕加以補土整平後，重行壓凹變更，若遇有「定
    頻」設計之CPU，天○○又以瓦斯噴槍等器具加熱將CPU背面以銲錫封住之中心背
    蓋（內有數百萬計之電晶體）熔化封住背蓋銲錫後，以美工刀打開，再持放大鏡
    及細針挑斷定頻CPU內控制一定震盪頻率之電路，並重行接至可運算較高震盪頻
    率之電路，以使電腦主機板上ROM（Read Only Memory）所燒錄之軟體BIOS（
    Basic Input Output System）測試CPU時會顯示較高階之速度（此部分詳後述）
    ，再以相同方式將背蓋焊回（此項操作通稱為開心），其間並使用冷卻機、冷卻
    幫浦等器具，用以避免溫度過熱致將CPU內電晶體毀損，又以移印機、網版模、
    矽軟膠頭等打上Intel Pentium二註冊商標及欲標示較高速度、型號，及使用烘
    乾機使保持乾燥（因砂輪機磨除陶瓷表面須以水沖淋以免形成大量粉塵），再以
    雷射雕刻機等機具，將相同於英特公司已註冊之Intel、Pentium二商標及表示較
    高執行速率並特別規格代號等一定用意記載之準私文書，在CPU之正反兩面相對
    應位置重新噴印（例如將Pentium 100型之產品標示A00000000 SY046改刻或印為
    表示Pentium 166型之產品標示A00000000 SY016，此偽造過程通稱為REMARK），
    自足以生損害於英特公司及一般消費大眾（惟若REMARK後之CPU經測試後，於所
    設定之情形下無法在電腦上執行天○○、辛○○所偽造標示之速度，尚可退回天
    ○○、辛○○處以相同之REMARK方法改回原來之型號、速度，此過程彼等均以「
    回修」稱之），完成後之CPU則仍經原途徑託由超峰快遞公司寄返原委託改造
    REMARK CPU之客戶，天○○、辛○○即以此每REMARK一顆CPU收取八十元至四百
    元之不法利益，若再「開心」則須再加三百元至四百元之代價。
二、天○○、辛○○以右開方式REMARK CPU，自八十五年八月間某日起至同年十二月
    底某日止，以邱惠玲開立於臺中市第五信用合作社北屯分社000000000
    0之八號帳戶及以辛○○之帳戶，收取加工及變造CPU之費用，計先後卅餘次為
    戊○○（已經本院通緝，俟到案後另行審結）所經營之坤陽公司REMARK英特爾公
    司產製之CPU共八千三百餘顆，戊○○則簽發以上海商業銀行中和分行、合作金
    庫中和支庫為付款人之支票存入邱惠玲之帳戶內，或在下一次委託REMARK CPU
    時隨同工資置於信封中交付。天○○、辛○○等人又以相同之方式，自八十四年
    下半年間某月起，為未○○、亥○○二人（該二人由本院另行審結）所經營之訊
    慧公司、宏光公司（由本院另行審結）REMARK英特爾公司產製之CPU（以未○○
    或宏光公司在華南商業銀行新生分行所開設之帳戶付款）。自八十四年二月廿七
    日起，天○○、辛○○等人先後約四十五次（詳細資料均見本署八十六年度偵字
    第三一五六號卷內扣案之八十六年度保管字第○九八九號三聯送貨單一冊，正本
    抽存同卷內證物袋內），為地○○（由本院另行審結）所經營之民揚公司（由本
    院另行審結）REMARK英特公司產製之CPU（民揚公司、地○○以其在華南商業銀
    行圓山分行、延吉分行或大陸大樓辦事處所開設之帳戶付款），其中民揚公司尚
    約定可每三月至半年始一次清算付款。另自八十四年下半年間某月起，天○○、
    辛○○等五人另為寅○○（由本院另行審結）所經營之杰盈公司（由本院另行審
    結）REMARK英特爾公司產製之CPU（杰盈公司以其在臺灣中小企業銀行復興分行
    、臺北銀行建國分行、華僑商業銀行大安分行所開設之帳戶付款），及為午○○
    （由本院另行審結）所經營英昇公司（由本院另行審結）；及自八十五年六月間
    起，為宇○○（由本院另行審結）所經營之佳安公司（由本院另行審結）REMARK
    英特公司產製之CPU（英昇公司以其在彰化商業銀行所開設之帳戶或以午○○在
    玉山商業銀行、中國國際商業銀行信義分行付款），總計天○○、辛○○等集團
    以此手段先後REMARK之CPU達萬顆以上。
三、壬○○係辛○○之叔叔，與辛○○間為三親等之血親關係，明知其受辛○○之母
    所託於八十六年一月十四日下午二時許至超峰北屯站取回，並於取回後放置於天
    ○○、辛○○位於臺中市○○區○○里○○路○段二八○巷十八號住處之四百六
    十三顆CPU一批（該CPU一批均係戊○○所寄交，其中如附表一編號十之四百五十
    顆係為pentium-120型，欲委託天○○、辛○○二人供REMARK加工成pentium-166
    型；其中如附表一編號十一所示之十三顆，係因原先REMARK完成後為
    pentium-133型之仿品CPU，因不能執行該運算速度，又寄回予天○○、辛○○等
    人託其改回之pentium-100之CPU十三顆），係天○○、辛○○欲為他人違法加工
    CPU或仿品CPU，為關係天○○、辛○○等人涉犯偽造文書、違反商標法等犯罪證
    據，猶於八十六年一月十四日晚間八時許，台灣桃園地方法院檢察署張紹斌檢察
    官率同航警局刑警隊人員至天○○、辛○○上址住處執行搜索時（搜索過程詳如
    後述），經由天○○、辛○○之女詹慧姍之通知到達該處，竟出於使天○○、辛○○二人不受刑事追訴之故意，於執行搜索之警方人員搜索於該屋其他處所不注
    意之際，將其於當日所領回前述放置於客廳內之四百六十三顆CPU一批擅自攜出
    並藏置於戶外所有之車牌號碼ＰＸ－四三八九號自用小客車車後行李箱內，經警
   方人員發覺可疑，要求檢查，並拒絕開啟供航警局刑警隊人員檢查，而經警當場
    查獲。
四、嗣於：
    (1)八十五年十二月十日，在中正機場快遞專差區，經海關會同航警局共同查獲由
      亥○○於八十五年十二月初交由天○○、辛○○等人REMARK完成後，以訊慧公
      司之名義，委由不知情之迪比翼快遞公司報關出口之如附表一編號一所示之
      REMARK CPU四十顆。
    (2)八十五年十二月十四日，戊○○以永準公司之名義，自中正機場快遞專差區出
      口之委由天○○、辛○○等人REMARK如附表一編號二所示之CPU一百四十八顆
      時，為海關及會同航警局查獲。
    (3)又戊○○於八十五年十一、十二月間又委由天○○、辛○○等人REMARK如附表
      一編號三、四、五、六之CPU共十三顆，而出口予加拿大MR. Henry Young，嗣
      因無法執行至REMARK之速度而遭退回，於八十五年十二月十九日，在中正機場
      查得加拿大MR. Henry Young所寄回予戊○○之前述REMARK  CPU十三顆（進口
      報單編號為CE/85/027/08981）。
    (4)於八十五年十二月間，地○○委由天○○、辛○○為之REMARK所有之CPU一百
      顆如附表一編號十二所示，地○○再出賣予宙○○，宙○○再於八十五年十二
      月十三日以所經營之海豚公司名義出賣予辰○○，辰○○、卯○○二人即以寶
      統公司之名義，於八十五年十二月十四日將所購得REMARK CPU一百顆自中正機
      場快遞專差區以電容器品名欲販賣並輸出至奧地利時，同日為海關及會同航警
      局查獲。
    (5)八十六年一月十三日下午一時四十分許，在戊○○所經營之坤陽公司，查獲並
      扣得天○○、辛○○等人REMARK完成如附表一編號七、八、九所示之CPU七顆
      ，及戊○○與天○○、辛○○間往來之送貨單一本貨單數十紙（其中送貨單黏
      附八十六年度偵字第一０六九號偵查卷第二宗第七十八－八十四頁）。
    (6)八十六年一月十四日晚間八時許，由台灣桃園地方法院檢察署張紹斌檢察官率
      同航警局刑警隊人員，在天○○、辛○○位於臺中市○○區○○里○○路○段
      二八○巷十八號住處，扣得二人所有之筆記簿三本、超峰快遞送貨單共五十二
      張、超峰快遞發票六張、坤陽公司信封套一個、紀錄資料一張、打卡片一張、
      電話簿一本、收支日記簿一本等物；及在壬○○所有之車牌號碼PX-4389號自
      用小客車車後行李箱內，查獲前述戊○○寄交予天○○、辛○○二人之欲
      REMARK及回修之CPU共四百六十三顆（詳如附表一編號十、十一所示）。
    (7)八十六年一月十七日晚間十時許，台灣桃園地方法院檢察署張紹斌檢察官復率
      同航警局刑警隊人員，在台中軍功路工廠，查獲天○○、辛○○所有之噴砂機
      一臺。於次（十八）日凌晨零時廿分許，在邱東權住於彰化縣永靖鄉○○村○○路○段一０三巷五十二號住處，查獲天○○、辛○○所有砂輪機二臺、壓縮
      機、冷卻機、烘乾機、冷卻幫浦各一臺、移印機三臺、模具底座六個、藍色盤
      裝CPU塑膠座一批、噴砂粉十二包、顏料一批及宏光公司委託變造估價單四張
      （以馮小姐代之）、杰盈公司估價單八張（以高先生代之）、委託變造單二張
      ，佳安公司委託變造估價單三張，英昇公司估價單一張、英昇公司委託變造單
      一張、午○○簽發支付予邱惠玲之中國國際商業銀行信義分行支票各影本一紙
      、以移印機、鋼模印有CPU速度型號之紙張五片、署名邱惠玲之送貨單一張、
      訊慧公司客戶基本資料一張等物。
    (8)八十六年一月廿三日下午三時五十分許，航警局刑警隊人員復在天○○、辛○○前開住處，查扣邱惠玲所有之臺中市第五信用合作社代收票據送件簿、活
      儲存摺、華南商業銀行活儲存摺各一本，辛○○所有臺中市第五信用合作社之
      支票存款抄簿一本、活儲存摺二本、紅色收支日記簿一本、（雷射）銷貨簿一
      本，天○○所有華南商業銀行收摺一本，及以天○○、辛○○、邱惠玲三人名
      義在臺中市第五信用合作社定存單影本卅二張、支票影本二張及戶口名簿影本
      一件。
五、案經被害人英特爾公司訴由內政部警政署航空警察局移送台灣桃園地方法院檢察
    署檢察官及檢察官自動檢舉偵查起訴。
        理    由
一、訊據被告天○○固坦有在台中市○○路開設工廠為客戶處理中古CPU，及被告丑
    ○○、丁○○固坦承有受僱於天○○，及被告壬○○亦坦承於八十六年一月十四
    日晚間八時有至上址天○○位於軍功路之工廠搬取CPU四百六十三顆至所駕駛之
    ＰＸ－四三八九號自用小客車車後行李箱內各情，惟均矢口否認有任何犯行，被
    告天○○辯稱；有為客戶處理中古CPU，但只是清洗或作測試，未有REMARK、開
    心等行為，所查獲之砂輪機等機器設備係伊從事電腦零件代工業務之用，與
    REMARK CPU無關，又伊縱有修改、加工行為（事實上伊未有此種行為），係因告
    訴人英特公司所產製之CPU良莠不齊，僅能區分為二八六、三八六、四八六或
    PENTIUM（五八六）級，就五八六級而言，其機器生產時均能跑一百六十六萬百
    萬赫茲，而英特公司所以於外觀記載七十五、一○○、一二○、一三三、一六六
    ，無非係該公司造成多樣化商品，令消費者做選擇之商場手段一種，而伊將英特
    公司所產製之CPU加以「解頻」，技術上無法只磨掉標示之數據，只好重新印上
    ，主觀上並無偽造英特公司商標之犯意云云；被告辛○○辯稱：伊是經營服飾店
    ，工廠是先生天○○在經營，只是偶爾有至工廠找天○○，幫忙接電話或記帳而
    已，並不知天○○工廠如何經營；被告丑○○、丁○○則辯稱：只有依天○○吩
    咐幫忙清洗客戶寄來的電子零件而已，不知CPU是什麼云云；被告壬○○亦則辯
    稱：當日警察去天○○的工廠搜索，因天○○、辛○○不在家，他們的女兒詹慧
    珊就打電話叫伊去，伊到現場後，就先把桌上的東西收到車上，警察叫伊拿出伊
    就拿出來，並不知其係違法的CPU云云。
二、經查：
（一）被告天○○、辛○○有於上址軍功路經營地下工廠，並僱請被告丑○○、丁○○及未據起訴之邱惠玲等人，共同於工廠內為同案被告戊○○等客戶所寄來之
      CPU，以上述之REMARK、開心等方式加以偽造商標、型號等之犯行，業據被告
      天○○於警訊中迭次坦承不諱，被告天○○於八十六年一月十七日下午二時三
      十分第二次警訊時供稱「我於民國八十或八十二年即開始變造工作，至八十三
      年停工為第一階段，於八十四年四月起（八十六年一月五日）為第二階段，．
      ．第二階段在台中市○○路一０九號之三或一０三之九號，我擔任技術工作，
      第二階段開始，辛○○擔任聯絡、會計事宜，邱惠玲（有時幫忙）、丁○○（
      到職二或三個月）、王淑惠（八十五年十二月才來）、丑○○（八十四年間即
      參與）等四人擔任雜工，．．客戶直接將貨物寄至超峰快遞北屯站，大部分皆
      由我去取貨，再載至工廠磨面加工，其餘人再處理雜物事，我再將貨物用超峰
      快遞寄至客戶手中」、「（他們寄CPU的目的為何？）目的為變造」等語，於
      八十六年一月二十一日下午一時許第五次警訊時更承稱「（工廠加工何物？）
      有加工CPU、．．CPU有(1)改速度型號，用磨砂機磨除CPU正面INTEL、PENTIUM
      字樣，再用INTEL、PENTIUM鋼模打上INTEL、PENTIUM，背面用噴砂機噴除速度
      型號，背面速度型號用鋼模重新打上，正面的速度型號用雷射機打上，也有用
      開心方式，打開背面蓋子重新接上線路。．．．改速度型號價格視加工程度而
      定，有80、100、130、150等為每顆單價，如要開心，價錢要二五０元左右」
      、「（工廠INTEL、PENTIUM鋼模版）是向南美企業社購得，因工程消耗，故常
      購買，即用於重新打上INTEL、PENTIUM字樣」等語，於八十六年一月二十二日
      下午六時會同警方檢視自邱東權住處所搜得之機器而製作第六次警訊筆錄時承
      稱「（查扣之機器）均為我所有，研磨機可磨除CPU正面字體型號，噴砂機可
      噴除CPU背面速度型號，移印機可打上CPU背面INTEL、PENTIUM字樣及欲變造之
      速度型號，烘乾機可使加工後CPU保持乾燥，冷機可使加工後CPU溫度不致過
      高」、  「CPU正面速度型號要用雷射機打上」、「（CPU如何開心加工）背面
      蓋子用瓦斯燒即可打開，打開後用放大鏡和針去挑線路，即可達到變造目的」
      等語，於八十六年二月一日上午十時三十分許第八次警訊筆錄時承稱「（
      CPU如何開心  加工）首先，以一般水電工所使用之瓦斯噴槍對準背面蓋子，
      加熱後用一般美工刀片將蓋子挑起，置於旁邊，以二十至三十倍之放大鏡觀看
      ，用家用縫衣針將其中一條線挑斷拿掉，另將斷線之一頭用針挑與另一點連接
      ，再把蓋子蓋上用瓦斯槍燒即可達成開心目的」等語，有各該次警訊筆錄附卷
      可稽（見八十六年度偵字第一０六九號偵查卷第二宗）。被告天○○雖又辯稱
      警訊中有遭到刑求，非在自由意識下為陳述云云，惟查前述被告天○○之第二
      次警訊時有所委任庚○○律師之助理林禎祺到場，第五次、第六次警訊時有所
      委任之林月雪律師在場，已於警訊筆錄中記載完全，被告天○○所委任之律師
      既均依法到場，被告自由陳述之權利已足以確保，不可能有遭強暴、脅迫情事
      ，認被告確係在自由意識下陳述；而第八次警訊係被告自陳不必委任律師到場
      ，而於同日警訊完畢後押解回地檢署時，經檢察官訊問時，被告天○○亦承稱
      「（警訊筆錄內容）實在」、「（今天所言均在你自由意識下所說的？）是的
      」等語，有八十六年度偵字第一０六九號偵查卷第一宗第一九０頁正面及背面
      所附當日訊問筆錄一份可稽，且被告天○○於八十六年一月二十八日檢察官訊
      問時即先向檢察官供稱「（開心過程）用瓦斯把CPU背面的錫燒熔化打開蓋子
      ，裡面有很多線，然後算第七條線挑起來拔掉，再把上面一條線接上去就可以
      ，然後再把  蓋接合」、「開心一顆  收三、四百元．．．我願意表演但可能
      會做壞」等語（見同一偵查卷第第一六八頁背面一一六九頁正面），可知係被
      告天○○先向檢察官供承開心技術，警方始於八十六年二月一日借訊被告天○○，而被告天○○於借訊時所供亦與日前檢察官偵訊時就「開心」過程所供大
      致相符，且被告天○○於借訊完畢後亦向檢察官承稱係在自由意識下陳述，足
      認其第八次警訊內容亦與事實相符；且依上述被告天○○警訊時所自白之內容
      觀之，其就查扣機器如何使用、CPU如何改變型號（REMARK）、開心等過程，
      均詳細陳述，若非被告天○○自己陳述，任憑何人均不可能憑空捏造，堪認被
      告天○○上述警訊中之自白，係在自由意識下陳述，且與事實相符。另被告天
      ○○又以於製作警訊時曾送醫一節，而辯稱有遭到刑求云云，惟經本院傳訊為
      被告製作警訊筆錄之警員甲○○、酉○○到庭證稱：於第一次借提時，因被告
      天○○會發抖、抽搐，為求慎重起見，有將被告天○○送醫，但並沒有不支倒
      地情形，送醫後醫生說可能是在看守所適應不良，血糖過低休息即可等語（見
      本院卷第三宗八十八年二月五日訊問筆錄），是被告天○○縱於偵查中曾因身
      體不適送醫，亦不能此即推認其所為之各次警訊均非在自由意識下所為而不可
      採信，況尚有其他證據可證明被告天○○犯有本件犯行，本院亦非以被告上述
      於警訊及偵查中之自白為論罪唯一依據（詳如後述），被告天○○空言辯稱自
      白係遭到刑求，非自由意識下所為，警訊中自白均與事實不符云云，自不足採
      。
（二）被告天○○雖又一再辯稱僅只是作CPU之清洗（即洗腳）及測試，無REMARK、
      開心等行為云云，惟被告天○○於前述歷次警訊中已承稱其有為客戶為更改
      CPU型號及開心之行為，已如前述，且查
      (1)戊○○於警訊、偵查中亦供承有與被告辛○○聯絡（戊○○與辛○○聯絡情
        形，詳如後述）委託被告經營之工廠為CPU之變造，戊○○於八十六年一月
        十四日上午十時第二次警訊時，就警方所提示於於八十六年一月十三日在坤
        陽公司所搜得扣案之與被告辛○○往來之送貨單數十紙（檢察官將之黏附同
        一偵查卷第二宗第七十八－八十四頁），戊○○供稱「P8+5指P133，P8+2
        指P100，P75作P100指變造成P100之CPU，P120作P166指P120 CPU變造成P166
        CPU，"加工"為變造意思，”不用作面”即指不用變造，”開心”即加工方
        式之一，”已開”指已付錢，PP180→PP200指PENTIUM PRO 200指P133，單
        純數字無加者為80→PP200指PENTIUM CPU真品」等語；及扣案之警方於八十
        六年一月十四日晚間搜索被告天○○位於台中市○○區○○路住處時，在被
        告壬○○自用小客車後車廂所查獲之四百六十三顆CPU一批，經告訴人英特
        公司台灣分公司行政部經理子○○當場鑑定發現（因事涉專業性，子○○有
        會同警方共同搜索上址被告天○○住處），其中十三顆標示為pentium-133
        型CPU係告訴人原廠生產pentium-100型，其正面之關於商標及型號標示之雷
        射字體，其色澤、字體、字型均明顯與原廠所製造者不同，有子○○所出具
        之鑑定報告書一紙附於偵查卷內可稽（見同一偵查卷第二宗第一二二頁），
        而經警方於八十六年一月十五日下午三時三十分向戊○○提示，戊○○於同
        日第四次警訊時向警方供稱「是我寄出．．．內容為P120 CPU四百五十顆，
        P133 CPU十三顆」、「（其中偽造之十三顆）知情，希望邱小姐能將P120
        變造為P166（此為四百五十顆部分，P133變回為P100，一月十一日委由超峰
        快遞寄出」、「（為何P133要變回為P100？）因該十三顆CPU原為P100，委
        由邱小姐變造成P133，出口後遭加拿大退貨，才再請邱小姐變回原來速度型
        號P100」、「（你與邱小姐買賣或加工有無其他貨物？）只有變造CPU，無
        其他業務往來」等語（見同一偵查卷第一宗第六頁正頁－第七頁正面附戊○○警訊筆錄），是被告天○○確於戊○○所寄交之原廠CPU為更改型號、重
        新打印商標、開心等行為。另扣案如附表編號二所示之八十五年十二月十四
        日警方於中正機場查獲戊○○以永準公司出口之CPU十三顆，及扣案如附表
        編號三、四、五、六所示之八十五年十二月十九日警方於中正機場查獲加拿
        大Mr. Henry Young寄交予戊○○為警查獲之CPU十三顆，均經REMARK偽造完
        成，有子○○所出示之鑑定報告一紙在卷可稽（見八十六年度偵字第一０六
        九號偵查卷第二宗第二０一、二０二頁），另扣案之如附表一編號七、八、
        九所示在坤陽所查獲之CPU七顆，均經REMARK偽造完成，有告訴人公司技師
        Jeffrey所出具之鑑定書（附於八十六年度偵字第九六九號偵查卷第八頁）
        及子○○所出示之鑑定報告一紙在卷（見同一偵查卷第一宗第一二三頁）可
        稽，再參酌上開戊○○所述有委託被告天○○、辛○○為CPU「加工」之工作
        ，及前述偵查卷附在坤陽公司內所搜得之戊○○與辛○○自八十五年九月間起
        之多次往來送貨單，足證被告天○○確有為戊○○所寄交之CPU為REMARK 、
        開心等違法「加工」行為；另扣案如附表編號一所示之八十五年十二月十日
        警方於中正機場查獲訊慧公司出口之CPU四十顆，均經REMARK偽造完成，亦
        有子○○所出具之鑑定報告書各一紙附卷可稽（見八十六年度偵字第一０六
        九號偵查卷第二宗第一九一頁、八十六年偵字第三二二八號偵查卷第十三頁
        ），編號十二所示八十五年十二月十四日警方於中正機場查獲辰○○出口之
        奧地利之CPU一百顆，均經REMARK偽造完成，亦有子○○所出具之鑑定報告
        書各一紙附卷可稽（見八十六年度偵字第一０六九號偵查卷第二宗第二０七
        頁，以上所述被告天○○與客戶戊○○、亥○○等人間如何有犯意聯絡及行
        為分擔，詳如後述），被告猶辯稱僅係未為REMARK、開心等行為，只是清洗
        、整理針腳云云，顯不足採。被告雖又再辯稱由告訴人公司職員子○○出具
        鑑定報告書之真偽，顯不公平云云，惟查，本案係就告訴人之CPU產品上之
        商標、產品標示型號是否有經REMARK為真偽之鑑定，自應由告訴人指定相當
        瞭解其公司產品之人為鑑定，且紀秀春於前述每份鑑定報告均有就其鑑定方
        法為詳細說明，其自CPU正面雷射字體、表面是否有磨除痕跡、底部噴漆痕
        跡之字體及色澤、四邊角度等各部位加以仔細檢視，始為真偽之判定，子○○於本院多次庭訊時亦到庭說明鑑定方法及依據，並非草率行之，衡情告訴
        人英特公司為全球知名之電腦製造商，子○○與被告等又均不相識，實無故
        意誣陷被告等人之必要；且本院依子○○所述鑑定方法檢視扣案如附表所示
        之經REMARK之CPU，亦認REMARK後之CPU，其正面所標示之商標、型號等部分
        ，於字體、色澤部分，與子○○所提出之真品相較，確有差異（本院已命子
        ○○提出真品三件扣案，足資比對），且REMARK之CPU表面確實較為粗糙，
        四週斜邊亦因表面之磨除而有差異，認子○○所述之鑑定方法並非無稽，且
        確實可採，是雖鑑定人子○○為告訴人公司職員，惟其所出具之鑑定書並無
        不公情事，況子○○就附表編號十所示查獲扣案之CPU四百五十顆，亦鑑定
        為未經REMARK之真品，有本院八十九年十月三日審判筆錄一份附卷可稽，是
        非子○○所鑑定者一律經判定為REMARK，被告天○○空言辨稱採信
        子○○之鑑定結果顯不公平云云，自不足採。
      (2)又扣案之警方於邱東權住處所查扣之砂輪機、壓縮機、冷卻機、烘乾機、冷
        卻幫浦、移印機、模具底座、噴砂粉等機器或設備、材料，自機器之規模觀
        之，顯然所從事者不可能為中古CPU之「洗腳」清洗等行為而已，被告天○○於前述歷次警訊或偵查中亦已供承該機器之使用情形，況CPU係裝設電腦
        硬碟內使用，其背面針腳於正常使用情形下，不可能髒污或破舊至須再重新
        清洗、整理，且該針腳即使偶有污損情形，或可以人工方式自行整理即可，
        戊○○等人自不可能遠自台北等各地以寄交方式高價委請被告天○○為之；
        且扣案機具經本院勘驗結果，其中印有字跡之矽膠頭二顆，一顆字跡可以辨
        認出為「INTEL、PENTIUM」（係反寫），另顆矽膠頭字跡更為模糊，由告訴
        人公司技師辨認應為「0000000CA. AAJ. SYO」，共有四行字，一組有二行
        字，有二組，除前開字跡外，其餘因太髒且歷時過久，無法辨識，有本院八
        十八年一月二十一日勘驗筆錄一份附卷可稽（見本院卷第三宗第一六七頁正
        面），是被告天○○若未為重新打印之REMARK行為，不可能使用帶有告訴人
        商標「INTEL、  PENTIUM」字跡之矽膠頭，且如前述，扣案如附表編號十之
        戊○○所寄交予被告天○○「加工」之P120型CPU四百五十顆，均為新品，
        根本即無被告  天○○所稱須清洗、整理之情形，其猶空言辯稱未為更改型
        號、開心之違法行為，只是清洗、整理而已云云，自不足採。另被告天○○
        用以REMARK行為之雷射機、專用電腦等設備雖未扣案，惟被告天○○於八十
        六年一月十七日第二次警訊時稱其於八十六年一月五日通知邱東權將工廠搬
        走，不知邱東權搬至何處（見同一偵查卷第十三頁正面），於同日第三次警
        訊時再稱機具委託邱東權搬離，有貳台磨床機、一台雷射機、三台移印機、
        一台砂輪機等搬離現場（見同一偵查卷第十四頁背面），於八十六年一月十
        八日第四次警訊時再陳稱扣案機具中，尚有雷射機專用電腦及雷射機專用電
        腦、INTEL鋼模多組、矽膠軟頭、INTEL網板模等語（見同一偵查卷第十五頁
        背面），是雖被告於REMARK中必須使用之雷射機、雷射機專用電腦未經警查
        獲扣案，然係被告天○○指示邱東權、壬○○等人於警方搜索前先行搬離，
        迄今尚未尋獲所致；而被告天○○確有使用雷射機、專用電腦等機具於
        REMARK CPU行為，業據其於偵查中供述明確，被告天○○於第五次警訊中陳
        稱其確有使雷射機打印，且於八十六年一月二十二日第六次警訊再陳稱「
        CPU正面速度型號要用雷射機打上」等語（見八十六年度偵字第一０六九號
        偵查卷第二宗第二十頁背面，），於八十六年二月一日第八次警訊時再供稱
        「（雷射機）是八十五年三月初以新台幣一百四十萬元用電話和筠好公司連
        絡，再由筠好公司送貨至台中市○○路工廠地址，包含之機器有雷射機及電
        腦整套設備」（見同一偵查卷第二十三頁背面、第二十四頁正面），而於同
        日警訊中經警提示扣案辛○○所有之台中市第五信用合作社北屯分社之支票
        往來抄簿（見保管字號八十六年度保管字第九四０號扣案物），被告天○○
        亦承稱該抄簿中所記載八十四年十二月二十八日支付筠好公司七萬二千五百
        元係購買雷射機之訂金（見同一偵查卷第二十四頁正面），並有筠好公司之
        目錄一份附卷可稽（見同一偵查卷第一二五頁正面），足認被告天○○確有
        購買及使用雷射機、雷射機專用電腦等機具，被告天○○徒以因未被警查獲
        扣案即辯稱無為客戶REMARK CPU犯行云云，亦不足採。
（三）被告天○○又辯稱縱有REMARK、開心等更改型號、重新打印行為，乃係因告訴
      人英特公司所產製之CPU品質良莠不齊，僅能區分為二八六、三八六、四八六
      或PENTIUM（五八六）級，就五八六級而言，其機器生產時均能跑一百六十六
      萬百萬赫茲，而英特公司所以於外觀記載七十五、一○○、一二○、一三三、
      一六六，無非係該公司造成多樣化商品，令消費者做選擇之商場手段一種，被
      告天○○係加以「解頻」，技術上無法只磨掉標示之數據，只好重新印上（解
      頻後之速度），主觀上並無偽造英特公司之犯意云云。且查：
    (1)所謂CPU包括控制單元（CU）、算術與邏輯運算單元（ALU）及記憶體單元
        （MU）等部分所組成，係驅動整部電腦系統最關鍵部分元件，又稱為電腦的
        心臟。因近年來半導體科技之進步，CPU得以急遽縮小其體積，且均係以極
        小（μｍ，即百萬分之一公尺）之製程，在類似小型光碟之矽晶圓（Wafe）
        上製成，而半導體所能發揮的性能與特性，往往與矽晶圓及光罩刻蝕製作技
        術有關，其刻蝕程序係分數次將不同層次之半導體材料製出數以百萬計之電
        晶體，而製程越精良，即表示單位面積所能刻蝕出之電晶體數目越多，其製
        成之半導體工作速率即越高。而一般架構相同，僅速度等級或電流消耗等有
        差別之CPU，均係自相同製程之同一片矽晶圓所製作出之晶片（Die），經切
        割成約拇指甲大小面積後加以陶瓷（或其他材質）封裝，以英特爾公司所製
        造之每一顆pentium級CPU而言，即至少包含三百三十萬顆電晶體，而同一片
        矽晶圓，因矽晶體之純度、分佈均勻狀況及刻蝕程度，均可能造成晶片間之
        工作速率互有差異，通常而言，位於矽晶圓中心所切割之晶片，往往較外圍
        所切割之晶片具有較佳之合格率，此亦為考量最後標示在CPU上不同之速度
        之因素。
    (2)又CPU本身並沒有獨立的震盪頻率（Clock，又稱時脈）產生器，早期的CPU
        震盪頻率與連接CPU存取資料的匯流排時脈（Bus Clock）甚至相等，嗣因
        CPU製造技術之進步，使CPU之震盪頻率可以大幅提昇，而匯流排時脈則因雜
        訊、傳輸線路技術及相關週邊零組件整體進步較緩而侷限在某一程度，而目
        前解決CPU內震盪頻率高於匯流排時脈之方法，係採用主機板上震盪頻率產
        生器（Clock Generator）所產生之匯流排時脈，乘以一定之倍數即倍頻率
        ，輸入CPU背面定之特定插腳，以取得震盪頻率之同步運作，而CPU須取得與
        匯流排之同步，電腦方能正常工作。舉例而言：若為pentium-133即係以匯
        流排時脈設定成66.7mhz即六十六點七百萬赫茲乘以二倍頻成為133mhz；倘
        若為pentium-166即係以匯流排時脈設定成66.7mhz乘以二點五倍頻成為
        166mhz。而主機板製造廠商為節省成本，並方便消費者升級更換CPU，均將
        倍頻率製造成數個可供選擇之開關，並以跳線組（俗稱Jumper，下稱之）控
        制之；今日所生產之五八六級主機板，多提供二、二點五、三或三點五等倍
        頻控制開關，而消費者僅需參照CPU所提供之震盪頻率，設定主機板匯流排
        時脈後，選擇一定之Jumper開關控制即倍頻率，就能使CPU正常的執行運算
        工作，並得自電腦開機時BIOS所顯示之畫面，得知自主機板輸入CPU之震盪
        頻率。
      (3)再所謂超頻（Over Clock），即係使用在電腦上之CPU，輸入高於製造商所
        標示之震盪頻率，例如原標示成pentium-166之CPU，將匯流排時脈設定成
        66.7mhz乘以三倍頻成為200mhz供電腦執行即屬之。前已敘及，運算速度相
        近之CPU，均係自相同製程之同一片矽晶圓所切割再予以封裝，製造商為求
        產品之穩定性及其商譽，均以數種不同之步驟，測試每一顆製造完成之CPU
        ；而CPU製造完成後並非已固定能在某數目之震盪頻率運算，廠商通常會將
        製成之成品，設定一定之上限與下限，再予以嚴密之測試，若未能通過較高
        階之震盪頻率測試，即將之淘汰向下降一級測試，直到該顆CPU通過最低標
        準之震盪頻率測試為止，舉例言之：相同製程之某顆CPU，可能因該處矽晶
        圓品質純淨良好，致得通過每秒有一百三十三萬百萬赫茲震盪頻率之測試，
        惟若品質較差之同一批CPU，某些成品即可能未能通過該階測試，而需以一
        百二十萬百萬赫茲標示該CPU之震盪頻率，甚或仍遭淘汰再向下降階至僅能
        標示一百萬百萬赫茲，此等測試之結果，除標示於該顆CPU以表示一定之品
        管外，尚代表該製造商對於其產品負一定程度之瑕疵擔保責任，是CPU除經
        英特爾公司將CPU之內部線路連同插腳予以加工，使該顆CPU僅能以其上所標
        示之震盪頻率執行運算外（此種情況稱為定頻或鎖頻），大多數未定頻之
        CPU，依前開說明，均得由消費者藉著主機板Jumper之位置，或以提高CPU
        之工作電壓（Vcore）之方式，自行決定超頻與否，惟超頻使用之CPU，通常
        會有該顆CPU工作溫度超出預設之限度，危及晶片線路或甚至燒毀，或有程
        式執行及運算程度異常，或減損CPU之壽命，或不能與電腦週邊設備如硬碟
        機等搭配而至頻頻當機等，因此為多數電腦使用者所不取。
      綜上足見CPU之「超頻」，與將CPU「REMARK」純係二事，超頻係消費者欲提高
      CPU之工作效率，捨製造商之品質保證而執意自調整電腦之其他設備以達提高
      CPU之震盪頻率之目的，並自負因違常使用而導致之風險；REMARK CPU則係不
      肖之人將原製造商所標示之商標、速度及型號均加以磨除，打新打印，利用
      CPU並非固定頻率均能執行之特性，或根本將定頻之CPU開心改造成變頻之CPU
      後，以原來標示雷射或印刷之防偽手段，標示原製造商之商標，將實際原廠所
      製造之低階CPU偽裝成較高階之CPU，消費者誤以所購買者為告訴人公司所生
 產之較高階產品，被告天○○如此混淆並欺罔消費者付出高階產品之金錢，純
      係獲致不法利益之犯罪行為。再告訴人英特公司生產、販售CPU係一般之商業
      行為，自所售之CPU產品獲利當為其主要目的，而其所生產之CPU於出廠時即有
      各種位階之不同品質，供消費者選擇，自不可能將同一品質商品標示不同價格
      ，尤其不可能如被告所辯稱英特公司故意將高階品質較好之商品標示為低階型
      號品質較不好之商，而故不追求較高利潤以較低價格販售，英特公司自不可能
      為如此盲目愚昧之商業行為，是英特公司就所生產CPU之型號標示自有其一定
      之意義及品質保證；縱被告認為英特公司標示不實，自亦應尋求合法之商業或
      法律手段解決，竟任意設置地下工廠，故意將告訴人之產品標示由低階改為高
      階，將告訴人公司之低品質商品改標示為高品質商品，以提升在市場上之價格
      ，顯然係為自己追求不法之利潤，自不可能如其所辯稱告訴人公司之CPU品質
      均相同，要故意標示不同型號來混淆消費者，被告天○○空言辯稱係告訴人產
      品品質良莠不齊，所為REMARK行為，只是解頻，並無不法云云，顯係狡辯卸責
      之詞，不足採信。
（四）又被告辛○○有與其夫即被告詹茂共同經營台中市○○路地下工廠，並擔任聯
      絡、會計事宜之事實，業據被告天○○於前述第二次警訊時供述明確，且被告
      天○○於八十六年一月十八日第四次警訊經提示於邱東權住處所查獲之帳冊時
      ，又再供稱「大部分皆是委託變造CPU之帳冊，分別有乙○○○公司楊先生、
      訊慧公司楊先生等，還有其他高先生、周小姐等個人或客戶，要問我太太辛○○才知道，貨款是我太太收取」等語，及被告辛○○於八十六年一月十八日第
      二次警訊時亦坦承「於八十四年中旬加入我先生（天○○）一起偽變造加工「
      CPU」、「客戶都把欲仿冒加工之CPU寄至超峰快遞北屯站，收件人皆註名為佐
      祥、天○○、邱小姐、邱惠玲」、「邱小姐就代表我本人」、「（戊○○）認
      識，大約於八十五年十月開始，第一次是由她打我的大哥大（０大00000
      000）和我聯絡，之後皆由她直接將欲變造之CPU直接寄超峰快遞北屯站，
      然後由超峰快遞通知我去取貨，替她變造的數量我記不得了」、「我於八十五
      年十二月六日出國，在出國前打電話叫我哥哥邱東權及叔叔壬○○有空幫我把
      改造工具搬走」等語，另與被告等往來密切之坤陽公司負責人戊○○於八十六
      年一月十四日第三次警訊時再供稱「要變造之CPU，我皆委峰託超峰快遞公司
      ，寄至台中北屯站自取，連絡人為邱小姐，大哥大為00000000」、「
      邱小姐主動與我連絡，無人介紹，送貨單上載明為邱小姐即是」等語，有被告
      天○○、辛○○、戊○○之各該次警訊筆錄附卷可按（均見同一偵查卷第二宗
      ），且戊○○於八十六年一月十五日檢察官偵訊時，於檢察官先命被告辛○○
      退庭，經隔離訊問，戊○○再指稱「我確定打00000000的行動電話接
      聽的就是辛○○」等語（見同一偵查卷第一宗第三十三頁背面）；再經本院檢
      視於八十六年一月十三日在坤陽公司所搜得扣案之送貨單多紙（檢察官將之黏
      附同一偵查卷第二宗第七十八－八十四頁），收貨人多註明為「邱小姐」，且
      送貨單上多註明將CPU變造至何種程度（如P8+5、P8+4、P8+3等記號），而被
      告辛○○之妹邱惠玲雖有受僱於被告天○○、辛○○二人在工廠工作，惟邱惠
      玲於八十六年一月十九日第一次警訊時稱「是八十五年九月初起至十二月中旬
      陸續在工廠打零工，每個月領有一萬元左右之薪資，協助我先生丁○○將磨好
      之CPU擺放整齊」，但「從未填寫任何送貨單或收貨寄貨」等語（見同一偵查
      卷第二宗附卷警訊筆錄），足認被告辛○○確有與被告天○○有共同經營上開
      軍功路地下工廠為他人變造CPU，其猶辯稱在經營服飾店云云，自不足採。
（五）又被告丑○○、丁○○有受僱於被告天○○、辛○○，共同REMARK CPU，迭據
      被告天○○於警訊中陳述明確，已如前述，且被告丑○○亦於八十六年一月十
      八日警訊中供承「我從八十五年五月間至八十五年十二月底，我在他（天○○
      ）公司台中市○○路一０三號之九電子加工廠工作」、「他公司從事電腦零件
      CPU加工改裝，我負責CPU加工後清洗工作」等語，被告丁○○於同日警訊中亦
      供稱「我從八十五年九月初至八十五年十二月二十一日陸續在佐祥公司打零工
      ．．．我在詹仁工廠負責將客戶送來改裝的CPU表面字樣磨掉，我太太邱惠玲
      負責將磨好的CPU放在籃子裡」、「是照他（天○○）交代把CPU的表層磨掉」
      等語（均見同一偵查卷第二宗第六十、六十一頁），及前述邱惠玲於警訊中亦
      承稱「協助丁○○將磨好之CPU擺放整齊」；再徵諸前述被告天○○、辛○○
      確有為在上址軍功路工廠，為客戶從事CPU之REMARK行為，而被告丑○○、丁○○二人既受僱於被告天○○、辛○○在上址工廠工作，渠等在工廠內之工作
      內容自有協助被告丑○○、丁○○共同為REMARK CPU之違法行為；另被告辛○○於第四次警訊中亦供稱「我有看到先生教工人將CPU上面英文字樣磨去，再
      將CPU清洗吹乾後重新打上pentium字樣及型號，再測試」等語，被告丑○○、
      丁○○二人於本院審理中猶空言辯稱在工廠裡作的係與CPU無關之電子零件清
      洗、加工行為，不知道CPU是什麼云云，顯係卸責脫罪之詞，不足採信。
（六）按商標自註冊之日起，由註冊人取得商標專用權（商標法第二十一條），商標
      之使用，依修正前之商標法（八十二年十二月二十二日公布修正）第六條第一
      項之規定，係指將商標用於商品或其包裝或容器之上，行銷國內市場或外銷者
      而言，修正後之商標法第六條第一項則明定：「本法所稱商標之使用，係指為
      行銷之目的，將商標用於商品或其包裝、容器、標帖、說明書、價目表或其他
      類似物件上，而持有、陳列或散布。」，可見商標法修正後，該法第六十二條
      第一款侵害他人商標專用權罪所謂之「使用」，已不再以商品行銷於外為必要
      ，被告天○○、辛○○、丑○○、丁○○將他人委託之告訴人英特公司所生產
      出品之CPU上「INTEL、PENTIUM」之商標及標示之速度型號磨除，未經告訴人
      英特公司之授權擅自重刻其商標及較高之速度型號，偽造該公司標示速度型號
      之私文書，轉手圖利或賺取REMARK、開心之加工費用，應已構成商標之使用，
      被告等之REMARK行為，不僅更改型號而已，猶將更改為較高型號之低階商品再
      重新標示告訴人英特公司之商標，而流通至市場上，使消費者誤以所購者係英
      特公司所生產之高階商品（實際上並不具英特公司所生產之較高階CPU商品之
      品質），則被告等重新標示商標之行為，自有侵害告訴人英特公司之商譽及商
      標專用權，所為並足生損害於該公司及一般消費者甚明。又如前述，被告天○○等人將告訴人英特公司生產之CPU上型號標示磨除、重新打印較高階之型號
      ，並非無關告訴人英特公司生產之CPU商品之「超頻」行為，已屬非法行為，
      其竟辯稱為了要「超頻」改掉型號，不得已必須要磨除CPU上所標示之商標部
      分，無違犯商標法行為云云，不足採信。此外，復有經濟部中央標準局商標註
      冊証影本二紙在卷，被告天○○、辛○○、丑○○、丁○○等人在告訴人英特
      公司生產CPU商品上之「INTEL、PENTIUM」商標磨除再重新打印行為，有違反
      商標法犯行，堪以認定。
（七）關於被告天○○、辛○○與客戶即同案被告戊○○、曾輝英、亥○○、未○○
      、地○○、寅○○、宇○○等人間之犯意聯絡及行為分擔情形分敘如下：
      (1)被告天○○、辛○○自八十五年九月間至八十六年一月間止，即多次接受戊○○之委託，為戊○○所寄交之責CPU為REMARK、開心等違法行為，已如前
        述。
      (2)另訊慧公司之負責人亥○○及其妻未○○，警局於八十五年十二月十日有在
        中正機場查獲訊慧公司準備出口之新加坡如附表編號一所示之已經
        REMARK 之CPU四十顆，已如前述，且被告天○○於八十六年一月十八日第四
        次警訊時已供稱其委託變造CPU之客戶有「訊慧公司楊先生」（均見八十六
        年度偵第一０六九號偵查卷第二宗第十五頁背面），於八十六年一月二十一
        日第五次警訊時供稱「訊慧公司八十六年下旬起除CPU改型號外，也有其他
        業務」（見同一偵查卷第十八頁正面）；被告辛○○於八十六年一月二十一
        日第三次警訊時供稱「（有那幾家公司客戶委託你先生改造CPU？如何收款
    ？）有訊慧公司。有時寄支票，有時寄現金」（見同一偵查卷第三十頁背面
        ），辛○○八十六年一月二十八日第四次警訊筆訊時稱「另訊慧公司馮小姐
        以華南銀行新竹分行帳號000000000000支票付款」（見同一偵查卷第三十二
        頁背面）；另警方於八十六年一月十七日搜索上址被告天○○位於台中市○○路之工廠時，亦在工廠內查得亦為亥○○所經營之宏光公司委託偽造單一
        張，上載「邱小姐：1. 20 pcs.75→100.背面也請改Ipp。2. 10 pcs 133→
        166.其中有一顆背面要改Ipp。」（該委託單影本見八十六年度偵字第三一
        五六號偵查卷第五十六頁），另同日在被告天○○工廠內尚查得抬頭為「馮
        小姐」之估價單四紙（見同一偵查卷第三十八至四十一頁），其上均記載被
        告天○○與委託客戶間就偽造CPU之代號「8+4」、「8+8」、「8+2」、「
        8+5」，業據被告天○○於八十六年一月二十三日警訊時供述綦詳，被告天
        ○○稱「p75 p90 p120代表數字為CPU速度，p8+2為CPU p100，p8+4為為CPU
        p120，p8+5為CPU p133，p8+8為CPU p166，p8+4→p8+8是要將寄來之p120
        CPU變造為CPU p166」、「→代表意思是變造所欲之速度，可能是要變回較
        低階之速度型號，但要和對方連絡之後才能確定能否變回」等語（見八十六
        年度偵第一０六九號偵查卷第二宗第二十一頁背面、二十二頁正面，該次警
        訊時被告天○○有委託律師林月雪在場）；及在被告天○○住處所搜得其有
        記載收件人「英昇曾輝英」之超峰快遞送貨單多紙，是認曾輝英於八十五年
        間確有寄交。可知亥○○、未○○於八十五年底至八十六年初間確實有寄交
        CPU委託被告天○○、辛○○等人加以REMARK偽造。
      (3)另被告天○○於上開第四次警訊時指有往來委託偽造CPU之客戶尚有「乙○○○楊先生」、「高先生」，按乙○○○負責人即為地○○（原從母姓為揚
        蔣順，後從父姓更名為地○○），而高先生即為杰盈公司負責人寅○○；另
        辛○○於上開第三次警訊時亦稱「（客戶）有杰盈公司、民揚公司」等語，
        並有於被告天○○工廠所搜得之與該二人往來估價單多紙附卷可稽（其中「
        高先生」有七紙，附於八十六年度偵字第三一五六號偵查卷第三十－三十七
        頁；其中楊先生有三紙，附於同一偵查卷第四二－四五頁），該估價單其上
        均「8+4」、「8+8」、「8+2」、「8+5」等REMARK偽造CPU之代號；另警方
        於八十六年一月二十日於搜索民揚公司亦查得於八十五年四月三十日，地○○以「加工費」名義開立付款人為「華南商業銀行忠孝東路分行」，票號
        HB0000000號之支票予「台中詹先生」之支票存根（該影本見同一偵查卷第
        一三五頁）；及在被告天○○工廠所查得由民揚公司所寄交予「佐祥」（即
        被告天○○所虛設之公司名義）間之送貨單一本扣案，其上均記載「p75改
        p133」、「p100改p133」等諸多表示REMARK CPU之文字或0代號；另在被告
        天○○、辛○○住處所搜得之筆記本中亦記載「佐祥」與「民揚」間於七月
        九日至十九日（應係八十五年間）間有多次CPU之交易（見同一偵查卷第一
        三六頁）; 又在被告天○○工廠搜得其記載辛○○寄交貨物予寅○○收受之
        筆記一張, 及在被告天○○住處所搜得其有記載收件人「寅○○」、「楊蔣
        舜（即地○○）之超峰快遞送貨單多紙。是認寅○○、地○○於八十五年間
        至八十六年一間確有寄交CPU委託被告天○○、辛○○等人加以REMARK 偽造
        。
      (4)又辛○○於上述第四次警訊時曾供稱「英昇公司曾小姐以中國商銀支票支付
        」等語，及有在被告天○○、辛○○上址軍功路工廠內查得抬頭為「曾小姐
        」，八十五年八月二十三日、二十四日之估價單一紙（見同一偵查卷第五十
        頁），其上亦記載「8+5」之REMARK偽造CPU之代號；另於被告天○○工廠內
        尚查得曾輝英以其英文署名「JOY」所寫之字條，其上記載「邱小姐：共寄
        了六九九顆，做8+5  500ps，請於星期五晚上寄，星期六一早讓我收到，其
        餘一九九顆，星期六寄，我再去拿，謝謝的幫忙」及「詹先生、邱小姐：
        8+5共二一二顆，請點數量，以免發生錯誤，麻煩您務必今晚寄出，明早讓
        我收到，多謝您的大力幫忙」；及在被告天○○住處所搜得其有記載收件人
        「英昇曾輝英」之超峰快遞送貨單多紙，是認曾輝英於八十五年間確有寄交
        CPU委託被告天○○、辛○○等人加以REMARK偽造。
      (5)又被告天○○、辛○○上址軍功路工廠內查得抬頭為「穆先生」、八十五年
        七、八月間之估價三紙（見同一偵查卷第四十五－四十九頁），其上亦記載
        有「8+2」之REMARK偽造CPU之代號，宇○○於警訊中亦不否認自八十五年初
        起與被告天○○確有「生意」往來，有委託被告天○○為CPU「拔除風扇、
        去除膠膜、洗整腳」等行為，然參酌前述被告天○○工廠規模及其有自白為
        客戶REMARK CPU，及宇○○與被告天○○間之往來估價單有記載REMARK
        CPU之代號各情觀之，足認於八十五年間宇○○確有寄交CPU委託被告天○○
        、辛○○等人加以REMARK偽造。
      (6)又被告天○○於前述第四次警訊時有供稱委託REMARK CPU客戶有「高先生」
        ，另被告辛○○於第四次警訊時亦供稱「杰盈高先生以台企復興分行帳號付
        款」，及有在被告天○○、辛○○上址軍功路工廠內查得抬頭為「高先生」
        七月間之估價八紙（見同一偵查卷第三十－三十七頁），其上亦記載有「
        8+2」、「8+5」、「8+8」、「8+4」之REMARK偽造CPU之代號，及在被告天
        ○○、辛○○上址軍功路工廠內查得之「杰盈貿易有限公司」之便條紙一條
        ，其上亦記載有「CPU」、「調在p－133」（8+5）、、「調p－120」「調p
        －100」「調p－166」，等字樣（見同一偵查卷第五七頁正面），足認被告
        寅○○於八十五年間確有寄交CPU委託被告天○○、辛○○等人加以REMARK
        偽造。
（八）被告壬○○於八十六年一月十四日下午二時許，至超峰北屯站取回戊○○所寄
      交予被告天○○、辛○○委託其REMARK及回修之如附表編號十一、十二之
      CPU共四百六十三顆及部分收據、發票等物，放置於天○○、辛○○位於臺中
      市○○區○○里○○路○段二八○巷十八號住處客廳內，是日晚間八時許，台
      灣桃園地方法院檢察署張紹斌檢察官即率同航警局刑警隊人員，至天○○、辛○○上開住處執行搜索時，被告壬○○亦到達該處，乘執行搜索之警方人員搜
      索該屋及其他處所不注意之際，將當日其領回前述放置於客廳內之四百六十三
      顆CPU一批攜出並藏置於戶外所有之車牌號碼ＰＸ－四三八九號自用小客車車
      後行李箱內，此項藏匿之事實，業據被告壬○○於警訊中坦承不諱，警訊中供
      稱「因我直覺上認為那批CPU有問題，所以才把它藏於車上，並拒絕警方盤查
      」、「因警方來邱宅搜索東西，我想可能就是要找那批CPU，所以我想那批CPU
      一定有問題，會把CPU藏於我的車上，是怕警方若查到那批貨，會對辛○○不
      利」等情（見八十六年度偵字第一０六九號偵查卷第二宗第四十七、四十八頁
      ），當日參與搜索之警員戌○○於本院審理時亦到庭證稱「剛開始沒發現什麼
  ，要離去時有人說壬○○搬了一箱東西到對面車上，本來他不承認，後來才承
      認，查到CPU及一些收據、發票等」等語（見本院卷第三宗附八十八年一月八
      日訊問筆錄）；而被告壬○○見檢察官及警方依法執行搜索，竟不加避諱，逕
      自趁執行搜索人員不注意之際取走且藏置關係他人犯罪之證據，顯然被告壬○○所為係為被告天○○、辛○○脫罪之意，況被告壬○○獨取走被告天○○、
      辛○○宅內之CPU及收據、發票等關係本案犯罪之證據，而置其他物品於不顧
      ，若非明知該箱物品即為被告犯罪之證據，焉有可能任意取走，被告壬○○於
      本院審理中猶辯稱不知拿的東西是什麼，看到什麼就搬云云，係脫罪卸責之詞
      ，不足採信。
（九）復有扣案如附表所示之CPU、前述自邱東權住處所查扣之砂輪機、壓縮機、冷
      卻機、烘乾機、冷卻幫浦、移印機、模具底座、塑膠座、顏料等物可資佐證，
      及如事實欄所載之物及超峰北屯站辛○○以佐詳、邱小姐、邱惠玲名義收寄貨
      物清冊、軍功路工廠及邱東權住處現場及查扣物品照片共五十五張、臺中市第
      五信用合作社關於辛○○票據、電匯、存款往來行庫清冊、華南商業銀行總行
      、合作金庫中和支庫、玉山商業銀行信義分行客戶資料函各一件、公司執照及
      公司變更登記事項卡等在卷足資佐證，本件事證已臻明確，被告天○○等五人
      之犯行均堪認定。
三、核被告天○○、辛○○、丑○○與丁○○，磨除告訴人英特公司原廠所生產之
    CPU上表示品質之型號加以磨除重新打印之，均係犯刑法第二百十六條行使同法
    第二百十條偽造之私文書罪、刑法第二百五十五條第一項之虛偽標記商品品質罪
    ，其於CPU上之商標磨除再重新打印告訴人英特公司原廠商標之行為，係犯商標
    法第六十二條第一款之罪；核被告壬○○所為係犯刑法第一百六十五條之隱匿刑
    事證據罪。被告天○○、辛○○、丑○○、丁○○所為之偽造私文書之低度行為
    為行使之高度行為所吸收，不另成罪。又被告天○○、辛○○與受僱人即共同被
    告丑○○、丁○○及未被起訴之邱惠玲、真實姓名年籍均不詳之「王淑惠」間，
    及與所委託寄交CPU之客戶即同案被告戊○○、曾輝英、未○○、亥○○、宇○○、寅○○、地○○間有犯意聯絡及行為分擔，應論以共同正犯；公訴意旨另指
    天○○、辛○○與客戶即其餘被告巳○○、癸○○、宙○○、辰○○、卯○○、
    己○○間亦有犯意聯絡及行為分擔一節，詳查卷證，僅能認定癸○○、宙○○、
    辰○○、卯○○、己○○等人係向戊○○、未○○、亥○○、地○○等人購買已
    經REMARK完成之CPU而已，而非直接寄交予被告天○○、辛○○為CPU之REMARK；
    另巳○○雖有販售REMARK之CPU予癸○○，惟不能證明巳○○所販售之CPU係巳○○直接委託被告天○○、辛○○等人所REMARK偽造，遍查全卷要無證據證明巳○○、癸○○、宙○○、辰○○、卯○○、己○○與被告天○○、辛○○間確犯意
    聯絡及行為分擔，故無從認定巳○○等人為共同正犯；另未被起訴之邱惠玲（為
    辛○○之妹）、真實姓名年籍均不詳之「王淑惠」，其中「王淑惠」部分，被告
    天○○於警訊中坦承於八十五年十二月間有僱請「王淑惠」在工廠內從事協助
    REMARK CPU工作，已如前述，是認「王淑惠」亦為共同正犯；至邱惠玲部分，邱
    惠玲於警訊中自承有受僱於被告天○○、辛○○在工廠內工作，為之排放丁○○
    所REMARK完成之CPU在盒內，及參酌被告辛○○有長期使用邱惠玲名義寄交或收
    取客戶之CPU，並使用邱惠玲之戶頭為資金之進出，認邱惠玲就被告天○○、辛○○所為上開犯行知情且有參與，亦有犯意聯絡及行為分擔，應為共同正犯，併
此敘明。被告天○○、辛○○、丑○○、丁○○先後多次違反商標法、行使偽造
    私文書及虛偽標記商品品質罪犯行，時間緊接，手段相同，所犯又係同一犯罪構
    成要件，均應依連續犯論以一罪，並均依法加重其刑。又被告天○○、辛○○、
    丑○○、丁○○所犯上開三罪間，係一行為同時觸犯三罪名，為想像競合犯，應
    從一重之行使偽造文書罪處斷，公訴人認係牽連犯關係尚有誤會。又被告壬○○
    為辛○○之叔，與被告辛○○間係三親等之血親關係、與辛○○之夫即被告天○○間係三親等之姻親關係，業據被告壬○○、辛○○供明在卷，是被告壬○○為
    圖利被告天○○、辛○○而隱匿二人犯罪之證據而犯刑法第一百六十五條之隱匿
    證據罪，應依刑法第一百六十七條規定減輕其刑。爰審酌被告等之品行、被告天
    ○○、辛○○其明知英特公司以設計、發展及製造CPU享譽全球電腦業界，而CPU
    上標示之商標及速度型號，代表英特公司對於該產品執行速度之品質保證，亦為
    產品經濟價值所在，竟擅自經營地下工廠長期且大量磨除、變更其上之商標、速
    度型號標示，對英特公司之商譽造成重大損害，僅為謀一己私利，罔顧政府所一
    再宣導之對智慧財產應予保護及尊重之政策，使我國國際形象嚴重受損，被告丑
    ○○、丁○○二人僅係受僱人、所查獲工廠之規模，長期所偽造CPU之數量，被
    告壬○○竟於警方依法搜索時隱匿他人證據及犯罪後均飾詞狡辯毫無悔意等一切
    情狀，分別量處如主文所示之刑，被告壬○○並諭知易科罰金之折算標準。末查
    被告丑○○、丁○○前未曾受任何有期徒刑以上刑之宣告，此有臺灣桃園地方法
    院檢察署刑案資料查註紀錄表、台灣高等法院被告全國前案紀錄表各一份附卷可
    憑，該二人均僅係短期受僱被告天○○、辛○○在工廠工作，賺取微薄工資，認
    經此偵審程序及刑之宣告，自當知所警惕而無再犯之虞，綜核各情認上開有期徒
    刑之宣告，已足策其自新，所宣告之刑，以暫不執行為適當，併依法各諭知緩刑
    三年，用啟向上。
四、如附表編號一至九及編號十一、十二之被告天○○、辛○○所REMARK偽造之中央
    微處理機商品CPU，為犯商標法第六十二條第一款之罪所製造之商品，應依商標
    法第六十四條沒收。另如附表所示編號十之中央微處理機商品CPU，雖尚未經
    REMARK偽造，惟應認係共犯戊○○所有且預備供犯罪所用之物，應依刑法第三十
    八條第一項第二款規定沒收。又扣案之研磨機一台、壓縮機一台、冷卻機一台、
    烘乾機一台、冷卻幫浦一台、移印機三台、模具底座六個、藍色盤裝CPU塑膠座
    一批、噴砂粉十二包、顏料一批，係被告天○○、辛○○所有，且供犯前罪所用
    之物，爰依刑法第三十八條第一項第二款沒收。至其餘扣案被告天○○、辛○○
    所有之與他人往來之單據、送貨單、存摺、筆記本等其他資料，雖為被告犯罪之
    佐證，但不認係專供本案犯罪之用，亦非違禁品，故不為沒收之諭知。
五、另扣案之警方於八十六年一月十四日在宙○○所經營海豚科技公司內所查獲之經
    REMARK偽造之CPU共十一顆，係宙○○向癸○○所購買，而癸○○係向巳○○所
    購得，惟尚無證據認為巳○○所出賣之該十一顆REMARK CPU係巳○○直接委託被
    告天○○、辛○○所REMARK偽造；另警方於八十六年一月二十日在地○○位於台
    北市○○街二十三巷二號十樓住處所查獲之經REMARK偽造之CPU三顆，經本院檢
    視為PENTIUM 386型（外型較前述之PENTIUM 586型為小），而證人子○○向本院
    證稱PENTIUM 386型CPU係告訴人英特公司民國八十年間之產品（見本院卷第七宗
    附八十九年十月三日審判筆錄），是扣案地○○所有之上開PENTIUM 386型仿品
    CPU係於民國八十年間之產品，且於八十四、八十五年間在電腦市場為非流行之
    產品，亦認並非被告天○○、辛○○所REMARK偽造；另於八十六年六月十四日警
    方於中正機場查獲辰○○所出口之REMARK偽造之CPU六十顆，其查獲時間距被告
    天○○、辛○○為警查獲之八十六年一月間，已有五個月以上，依一般商場上之
    習慣，通常REMARK偽造完成後即予以出售，因而尚難認係被告天○○、辛○○於
    被警查獲前所偽造；而被告天○○、辛○○之工場及住處經警於八十六年一月初
    數次搜索，已將其工廠之設備及與客戶間相關往來帳冊全部扣案，亦難認該六十
    顆REMARK偽造之CPU係被告天○○、辛○○於被查獲後再行偽造之物，何況被查
    獲之辰○○於警訊中即供稱係埃及友人於八十六年六月間在台北住處所交付者（
    見八十六年度偵字第一二五二三號附辰○○警訊筆錄），則更難認與被告天○○
    、辛○○有關。前述扣案宙○○、地○○、辰○○所有之REMARK偽造中央微處理
    機商品CPU，不能認與被告天○○、辛○○前述所犯違反商標法犯行有何關係，
    故不諭知沒收，併此敘明。
六、公訴意旨另以被告天○○、辛○○、丑○○、丁○○上所為尚犯刑法第三百四十
    條常業詐欺罪嫌云云，惟查被告天○○、辛○○為客戶戊○○等人所寄交之CPU
    為REMARK、開心之行為，客戶戊○○等與被告等人間就所寄交之CPU為更改型號
    、重新標示不實品質之行為均有認識，被告天○○、辛○○對戊○○等人並無施
    用何詐術，使戊○○等人陷於錯誤可言，且被告天○○、辛○○主觀上係為賺取
    REMARK之「加工」費用而已，並無不法所有之意圖，與刑法詐欺罪之構成要件不
    合，是認被告天○○、辛○○、丑○○、丁○○所為並不構成刑法上之詐欺罪，
    自亦不成立常業詐欺罪，被告等被訴此部分之犯罪不能證明，本應諭知被告等無
    罪，惟因公訴人認此部分與前開起訴論罪部分有牽連犯之裁判上一罪關係，故不
    另為無罪之諭知。又公訴意旨另認被告天○○、辛○○、丑○○、丁○○上所為
    尚犯公平交易法第二十條第一項、第三十五條之罪嫌云云，惟公平交易法修正條
    文於民國八十八年二月三日經總統令公布施行，其中第三十五條於修正後改採「
    先行政後司法」原則，即違反第十條、第十四條、第二十條第一項規定，中央主
    管機關須先依第四十一條規定限期命其停止、改正其行為或採取必要更正措施，
    而逾期未停止或採取必要之更正措施，或停止後再為相同或類似違反行為者，始
 得處罰行為人，惟公平交易法第三十五條第一項之修正改採「先行政後司法原則
    」，係犯罪構成要件之變更，對於行為人較為有利，依刑法第二條第一項所揭示
    之從新從輕法則，對於修正前之違法行為，仍應適用修正後之規定，未經行政糾
    正程序，即不該當犯罪構成要件，應諭知無罪；是雖被告天○○、辛○○、丑○○、丁○○被訴於公平交易法八十八年二月三日修正前之八十四、八十五年間違
    反公平交易法第二十條犯行，仍應依修正後之公平交易法第三十五條第一項規定
    ，須先經中央主管機關限期命其停止、改正或採取必要更正措施，而遍查全卷，
    中央主管機關並無限期命被告為任何停止、改正或採取必要更正措施之行為，揆
    諸前揭說明，本應為被告等被訴此部分無罪之諭知，惟因公訴人認此部分與前開
    起訴論罪部分有牽連犯之裁判上一罪關係，故不另為無罪之諭知。
據上論斷，應依刑事訴訟法第二百九十九條第一項前段，商標法第六十二條第一款、
第六十四條，刑法第十一條、第二十八條、第五十六條、第二百十六條、第二百十條
、第一百六十五條、第一百六十七條、第二百五十五條第一項、第五十五條、第七十
四條第一款、第四十一條、第三十八條第一項第二款，罰金罰鍰提高標條例第一條前
段、第二項，判決如主文。
本案經檢察官張春暉到庭執行職務
中      華      民      國      八十九    年    十      月    十七    日
                                臺灣桃園地方法院刑事第六庭
                                    審判長法官   陳丁坤
                                          法官   鄭景文
                                          法官   孫惠琳
右正本證明與原本無異。
如不服本判決，應於判決送達後十日內向本院提出上訴狀( 應附繕本 )，上訴於
臺灣高等法院。
                                        書記官   江世亨
中        華        民        國   八十九   年   十   月    二十七    日
附論罪科刑依據之法條：
刑法第二百十條
偽造、變造私文書，足以生損害於公眾或他人者，處五年以下有期徒刑。
刑法第二百十六條
行使第二百十條至第二百十五條之文書者，依偽造、變造文書或登載不實事項或使登
載不實事項之規定處斷。
刑法第二百五十五條第一項
意圖欺騙他人，而就商品之原產國或品質，為虛偽之標記或其他表示者，處一年以下
有期徒刑、拘役或一千以下罰金。
商標法第六十二條
意圖欺騙他人，有左列情事之一者，處三年以下有期徒刑、拘役或科或併科新臺幣二
十萬元以下罰金。
  一、於同一商品或類似商品，使用相同或近似於他人註冊商標之圖樣者。
  二、於有關同一商品或類似商品之廣告、標帖、說明書、價目表或其他文書，附加
      相同或近似於他人註冊商標圖樣而陳列或散布者。
刑法第一百六十五條
偽造、變造、煙滅或隱匿關係他人刑事被告案件之證據，或使用偽造、變造之證據者
，處二年以下有期徒刑、拘役或五百元以下罰金。


司法院資訊處製作；財團法人民間司法改革基金會備份。
